ACORDAO-COMPLETO-2424698

ACÓRDÃO DE RELAÇÃO

ACÓRDÃO DE RELAÇÃO 8803/2020 ATA 29/2020 - SEGUNDA CÂMARA

Acórdão 8803/2020-TCU-Segunda Câmara
VISTO, relacionado e discutido estes autos de concessões de Pensão Especial De Ex-Combatente em favor de beneficiários de ex-servidores de órgão vinculado ao Ministério da Defesa-Comando da Marinha, cujos atos foram encaminhados a este Tribunal, por intermédio do sistema Sisac para apreciação na forma da Instrução Normativa TCU 78/2018.
Considerando que, além das críticas automatizadas pelo Sistema Integrado de Administração de Recursos Humanos (Siape) , e do e-Pessoal; há verificação humana adicional no caso de haver alertas do sistema ou informações não formatadas, como esclarecimentos do gestor ou do controle interno.
Considerando o parecer do Ministério Público junto a este Tribunal;
ACORDAM os Ministros do Tribunal de Contas da União, diante das razões expostas pelo Relator, e com fulcro no artigo 71, inciso III, da Constituição Federal de 1.988; c/c nos arts. 1º, inciso V, e 39, inciso II, ambos da Lei 8.443, de 16 de julho de 1992, c/c os  1º,  inciso VIII; 17, inciso III; 143, inciso II e 259, inciso II, do Regimento Interno/TCU, em:
a) Considerar prejudicada a apreciação de mérito dos atos a seguir discriminados, por perda de objeto, tendo em vista o falecimento dos beneficiários, conforme dispõe o art. 7º da Resolução TCU nº 206/2007, alterada pela Resolução 237/2010.
b) Informar ao Órgão que o presente Acórdão pode ser acessado por meio do endereço eletrônico www.tcu.gov.br/acordaos.
1. Processo TC-Processo 027.876/2020-9 (PENSÃO ESPECIAL DE EX-COMBATENTE) 
	1.1. Interessados: Anelia Nunes (XXX.737.159-XX) ; Belizarina Carneiro da Rocha (XXX.227.687-XX) ; Dorgival Christovam dos Santos (XXX.859.007-XX) ; Francisco Medeiros (XXX.443.847-XX) ; Francisco Rodrigues Bittencourt (XXX.699.342-XX) ; Getel Alves Santos (XXX.892.547-XX) ; Joao Bartholomeu (XXX.954.797-XX) ; Joao Caria (XXX.986.838-XX) ; Jose Almeida Bispo Irmao (XXX.892.345-XX) ; Jose Hylario Carneiro de Freitas e Souza (XXX.012.537-XX) ; Lea Magalhaes Burlamaqui da Cunha (XXX.581.467-XX) ; Maria de Lourdes Vasconcelos dos Santos (XXX.073.897-XX) ; Marinete Cezar Candido (XXX.206.307-XX) ; Miguel Cecim Rassy (XXX.574.942-XX) ; Nilza da Fonseca Vargas (XXX.331.637-XX) ; Olindina de Souza Lopes Santos (XXX.226.504-XX) ; Robertina Lopes do Carmo (XXX.993.147-XX) ; Sebastiao Porto (XXX.817.187-XX) 
	1.2. Órgão/Entidade: Ministério da Defesa-Comando da Marinha
	1.3. Relator: Ministro Raimundo Carreiro
	1.4. Representante do Ministério Público: Procurador Marinus Eduardo De Vries Marsico
	1.5. Unidade Técnica: Secretaria de Fiscalização de Pessoal (SEFIP) .
	1.6. Representação legal: não há.
	1.7. Determinações/Recomendações/Orientações: não há.

Segunda Câmara

Ministério da Defesa-Comando da Marinha

Anelia Nunes (XXX.737.159-XX); Belizarina Carneiro da Rocha (XXX.227.687-XX); Dorgival Christovam dos Santos (XXX.859.007-XX); Francisco Medeiros (XXX.443.847-XX); Francisco Rodrigues Bittencourt (XXX.699.342-XX); Getel Alves Santos (XXX.892.547-XX); Joao Bartholomeu (XXX.954.797-XX); Joao Caria (XXX.986.838-XX); Jose Almeida Bispo Irmao (XXX.892.345-XX); Jose Hylario Carneiro de Freitas e Souza (XXX.012.537-XX); Lea Magalhaes Burlamaqui da Cunha (XXX.581.467-XX); Maria de Lourdes Vasconcelos dos Santos (XXX.073.897-XX); Marinete Cezar Candido (XXX.206.307-XX); Miguel Cecim Rassy (XXX.574.942-XX); Nilza da Fonseca Vargas (XXX.331.637-XX); Olindina de Souza Lopes Santos (XXX.226.504-XX); Robertina Lopes do Carmo (XXX.993.147-XX); Sebastiao Porto (XXX.817.187-XX)

RAIMUNDO CARREIRO

não há.

PENSÃO ESPECIAL DE EX-COMBATENTE (PEEC)

Secretaria de Fiscalização de Pessoal (SEFIP).